臺灣高等法院刑事判決　　　　　　　　 94年度上易字第471號
上　訴　人
即　被　告　甲○○
上列上訴人因竊盜案件，不服臺灣板橋地方法院93年度易字第
998號，中華民國94年1月19日第一審判決（起訴案號：臺灣板橋
地方法院檢察署93年度偵字第8370號），提起上訴，本院判決如
下：
    主  文
原判決撤銷。
甲○○共同連續攜帶兇器竊盜，累犯，處有期徒刑壹年捌月。
扣案之螺絲起子肆支、扳手貳支均沒收。
    事  實
一、甲○○曾於民國89年間因竊盜案件，經台灣板橋地方法院以
    89年度易字第3534號判決處有期徒刑一年確定，甫於90年11
    月17日縮短刑期期滿執行完畢出監，仍不知悔改，竟與侯俊
    杰（另案經台灣板橋地方法院以92年度易緝字第7 號判決處
    有期徒刑二年十月確定）共同基於意圖為自己不法所有之概
    括犯意聯絡，自91年7月5日起至11日止，另自同年8 月28日
    起至10月17日止（91年7月12日起至同年8月27日止甲○○因
    案羈押中），連續於附表所示之時、地，由甲○○負責把風
    ，而由侯俊杰以其所攜帶客觀上足以傷害人之身體之螺絲起
    子四支及扳手二支，撬開如附表所示之車輛車門門鎖，或竊
    取車輛，或進入車內竊取如附表所示被害人之財物。嗣於91
    年7月11日下午2時30分許、在侯俊杰藏匿於臺北縣鶯歌鎮○
    ○○街31巷28號住處為警查獲，並起獲如附表編一號至十號
    尋獲贓物情形欄所示之物；復於同年10月17日上午10時45分
    許，在臺北縣土城市○○街62巷4 號等處經警循線所查獲，
    並扣得侯俊杰所有隨身攜帶至行竊現場，供渠等行竊所用之
    工具螺絲起子四支及扳手二支，及起獲如附表編號十三號、
    十四號所示失竊車輛，始查知上情。
二、案經附表所示之告訴人訴由臺北市政府警察局移送臺灣板橋
    地方法院檢察署檢察官偵查起訴。
    理  由
一、右揭事實，業據上訴人即被告甲○○於警詢、偵查及原審審
    理中自白（參見臺灣板橋地方法院檢察署91年度偵字第2050
    9 號偵查卷第20至23頁、第97頁、第98頁、原審93年度易緝
    字第35號刑事卷第87至92頁及94年1月5日簡式審判筆錄），
    核與證人即共犯侯俊杰於原審審判時證述情節相符（見原審
    於94年1月5日簡式審判筆錄）。又被害人丙○○、癸○○、
    己○○、卯○○、丁○○、辛○○及被害人李紹后、子○○
    、寅○○、乙○○、辰○○、壬○○、庚○○、及廖壽明於
    警詢時各指訴渠等失竊之情節甚詳。復有贓物認領保管單十
    二份、車輛竊盜失竊資料個別查詢表一份、車籍作業系統查
    詢認可資料二份、失竊報告書三份及於91年7 月11日現場查
    獲翻拍照片四十二張、於91年10月17日查獲現場照片十三張
    、被害人具領贓物照片六紙存卷可稽。而自被害人戊○○車
    內所採集之指紋，經送內政部警政署刑事警察局指紋鑑定結
    果，發現與該局檔存侯俊杰之右環指紋相符，有該局刑紋字
    第0910304060號鑑定書在卷可考。此外，並有於91年10月17
    日查獲為侯俊杰所有之供行竊時所用之工具螺絲起子四支及
    扳手二支扣案可資佐證。被告自白核與事實相符。本案事證
    已臻明確，被告犯行堪以認定。
二、按螺絲起子、扳手客觀上具有危險性，足以傷害人之身體，
    為兇器之一種，被告意圖為自己不法之所有，由侯俊杰持上
    揭兇器竊取被害人之財物，核其所為，係犯刑法第321條第1
    項第3 款之加重竊盜罪。被告與侯俊杰間，就如附表所示竊
    盜犯行，有犯意聯絡及行為分擔，為共同正犯。又其先後多
    次竊盜犯行，時間緊接，犯罪構成要件相同，顯均係基於概
    括之犯意反覆為之，應依連續犯之規定論以一罪並加重其刑
    。至被告竊取附表編號八之衣物，分屬被害人子○○、寅○
    ○二人所有，故被告係以一行為竊取二人之財物，為想像競
    合犯，應依法從一情節較重者處斷。雖公訴人未就被告所為
    如附表編號一號至五號所示之竊盜犯行部分起訴，惟此部分
    犯行與已起訴部分（即如附表編號六號至十四號竊盜犯行部
    分）有連續犯之裁判上一罪關係，為起訴效力所及，本院自
    應併予審究。被告曾於89年間因竊盜案件，經台灣板橋地方
    法院以89年度易字第3534號判決處有期徒刑一年確定，於90
    年11月17日縮短刑期期滿執行完畢，有本院被告全國前案紀
    錄表在卷可稽，其於五年內再犯本件有期徒刑以上之罪，為
    累犯，應依法加重其刑，並依法遞加重之。
三、原審就被告論罪科刑，固非無見，惟查：(一)原審判決被告加
    重竊盜罪，其主文為「共同連續兇器毀壞安全設備竊盜」，
    惟其事實及理由俱僅論及被告攜帶兇器竊盜，是其主文與事
    實、理由矛盾，且本院遍查全卷亦無被告等毀壞何設備之事
    證；(二)又被告等竊盜犯行中，諸如附表編號六、七、十三、
    十四等，係竊取汽車，然原審於事實欄中僅載明被告「進入
    車內竊取如附表所示之財物」，是其事實欄之記載與附表之
    記載亦不相合致；(三)附表編號八，被告以一行為竊取二人之
    財物，為想像競合犯，原審亦疏未論及，均有未當，雖被告
    上訴未具理由空言不服原判決，為無理由，然原判決既有未
    當，仍應由本院撤銷原判決予以改判。爰審酌被告犯罪之動
    機、目的係為貪圖獲取將所竊得財物銷贓變現後之利益、其
    手段係攜帶具有危險性之工具、如附表所示被害人受有如附
    表所示之財產上損害、其所得利益、其品行、智識程度、犯
    罪後坦承犯行態度良好等一切情狀，量處有期徒刑一年八月
    。
四、扣案之螺絲起子四支及扳手二支（即臺灣板橋地方法院檢察
    署93年度保管字第9672號贓證物品清單所列行竊用工具六支
    ），係警方於91年10月17日起獲，為共犯侯俊杰所有，於其
    行竊時攜帶至現場，供其行竊所用之物，業據被告及共犯侯
    俊杰於原審審理時陳明在卷（參見原審94年1月5日審判筆錄
    第7 頁），應依刑法第38條第1項第2款宣告沒收。至於警方
    於91年7 月11日，在臺北縣鶯歌鎮○○○街31巷28號查獲被
    告時，所起獲之工具、六角扳手工具一包及各類工具二箱（
    即同署92年度保管字第56 92號贓證物品清單編號42、43、4
    5 號所列之物），係被告甲○○或共犯侯俊杰自行竊車輛內
    竊得，並非渠等所有，業據渠等二人供陳在卷（參見原審94
    年1月5日簡式審判筆錄第7 頁），無從併予諭知沒收，附此
    陳明。
五、被告經合法傳喚無正當理由未到庭，爰不待其陳述逕行判決
    。
據上論斷，應依刑事訴訟法第369條第1項前段、第371條、第364
條、第299條第1項前段，刑法第28條、第56條、第55條、第321
條第1項第3款、第47條、第38條第1項第2款，判決如主文。
本案經檢察官周誠南到庭執行職務。
中　　華　　民　　國　　94　　年　　6 　　月　　1 　　日
　　　　　　　　　刑事第七庭審判長法　官  蔡秀雄
　　　　　　　　　　　　　　　　  法　官  蘇素娥
　　　　　　　　　　　　　　　　  法　官  周占春
以上正本證明與原本無異。
不得上訴。
                                  書記官  葉金發
中　　華　　民　　國　　94　　年　　6 　　月　　1 　　日
附錄本案論罪科刑法條全文：
刑法第321條第1項第3款犯竊盜罪而有左列情形之一者，處六月
以上、五年以下有期徒刑：一　於夜間侵入住宅或有人居住之建
築物、船艦或隱匿其內而犯之者。
二　毀越門扇、牆垣或其他安全設備而犯之者。
三　攜帶兇器而犯之者。
四　結夥三人以上而犯之者。
五　乘火災、水災或其他災害之際而犯之者。
六　在車站或埠頭而犯之者。
前項之未遂犯罰之。
附表：
┌─┬──────┬───┬────┬────┐
│編│犯罪時間    │被害人│竊取物品│尋獲贓物│
│號├──────┤      │名稱    │情形    │
│  │犯罪地點    │      │        │        │
├─┼──────┼───┼────┼────┤
│一│91年6 月中旬│乙○○│不詳車號│臺北縣鶯│
│  │某日        │      │之自小客│歌鎮鳳吉│
│  ├──────┤      │車內米字│三街31巷│
│  │臺北縣鶯歌鎮│      │諾高爾夫│28號尋獲│
│  │尖山埔路自小│      │球桿、鞋│已領回高│
│  │客車內      │      │袋、西服│爾夫球桿│
├─┼──────┼───┼────┼────┤
│二│91年6 月25日│辰○○│F8－5698│同上址尋│
│  │某時        │      │號自小客│獲已領回│
│  ├──────┤      │車內之音│擴大機  │
│  │臺北縣蘆洲市│      │響DVD 及│        │
│  │五股工業區五│      │擴大器  │        │
│  │權五路34號前│      │        │        │
├─┼──────┼───┼────┼────┤
│三│91年6 月25日│壬○○│KB－8949│同上址尋│
│  │某時        │      │號自小客│獲已領回│
│  ├──────┤      │車內之手│手機    │
│  │臺北縣中和市│      │機、現金│        │
│  │景新街與四維│      │七百元、│        │
│  │街口停車場  │      │回數票八│        │
│  │            │      │張      │        │
├─┼──────┼───┼────┼────┤
│四│91年6 月27日│庚○○│CY－7770│同上址尋│
│  │某時        │      │號自小客│獲已領回│
│  ├──────┤      │車內之音│音響CD  │
│  │臺北縣土城市│      │響CD夾  │        │
│  │三民路43號前│      │        │        │
├─┼──────┼───┼────┼────┤
│五│91年6 月25日│丑○○│BO－8059│同上址尋│
│  │某時        │      │號自小客│獲已領回│
│  ├──────┤      │車內之手│手機及筆│
│  │臺北縣樹林市│      │機及筆記│記型電腦│
│  │中山路二段  │      │型電腦  │）      │
│  │153號前     │      │        │        │
├─┼──────┼───┼────┼────┤
│六│91年7 月5 日│卯○○│T4－9693│同上址尋│
│  │至6 日間某時│（起訴│自小客車│獲已領回│
│  ├──────┤書誤載│        │        │
│  │臺北縣樹林市│為蔡銘│        │        │
│  │樹中街停車場│傳）  │        │        │
│  │            │      │        │        │
├─┼──────┼───┼────┼────┤
│七│91年7 月8 日│所有人│9G－6567│同上址尋│
│  │21時許至9 日│元昌電│號自小客│獲已領回│
│  │7 時30分間某│機有限│車      │        │
│  │時          │公司  │        │        │
│  ├──────┤      │        │        │
│  │臺北縣土城市│      │        │        │
│  │金城路二段  │      │        │        │
│  │376號前     │      │        │        │
├─┼──────┼───┼────┼────┤
│八│91年7月11日 │子○○│3K－7049│同上址尋│
│　│凌晨2時許   │、潘淑│號自小客│獲已領回│
│  ├──────┤敏    │車內之衣│        │
│  │臺北縣土城市│      │物190 件│        │
│  │裕民路185巷 │      │（起訴書│        │
│  │20號前      │      │誤載為10│        │
│  │            │      │09件）、│        │
│  │            │      │人造模特│        │
│  │            │      │兒20個、│        │
│  │            │      │木板8 片│        │
├─┼──────┼───┼────┼────┤
│九│91年7 月10日│丁○○│DK－6269│同上址尋│
│　│21時至11日8 │      │號自小客│獲已領回│
│  │時間某時    │      │車內之公│卷宗六本│
│  ├──────┤      │事包（內│、筆記本│
│  │臺北縣三重市│      │含卷宗六│一本、存│
│  │永福街與蘆洲│      │本、筆記│摺一本、│
│  │市○○○路交│      │本一本、│電信帳單│
│  │叉口高速公路│      │存摺一本│二封    │
│  │下          │      │、電信帳│        │
│  │            │      │單二封）│        │
├─┼──────┼───┼────┼────┤
│十│91年7 月5日 │辛○○│HM－9168│同上址尋│
│　│某時        │      │號自小客│獲已領回│
│  ├──────┤      │車內之汽│CD音樂匣│
│  │臺北縣樹林市│      │車CD音樂│        │
│  │樹中街與太平│      │匣、電視│        │
│  │街之停車場  │      │變壓器  │        │
│  │            │      │        │        │
├─┼──────┼───┼────┼────┤
│十│91年9 月24日│戊○○│DV－0919│ 已變賣 │
│一│0時35分許   │      │號自小客│ 至三重 │
│  ├──────┤      │車內之汽│ 市重新 │
│  │台北縣土城市│      │車音響擴│ 橋下之 │
│  │中華路一段29│      │大機二台│ 跳蚤市 │
│  │0號前       │      │        │ 場     │
├─┼──────┼───┼────┼────┤
│十│91年9月15日 │己○○│G8－9230│已變賣未│
│二│上午6時許   │      │號自小客│尋獲    │
│  ├──────┤      │車內之船│        │
│  │臺北縣土城市│      │外機二部│        │
│  │延吉街23巷7 │      │        │        │
│  │之3號前停車 │      │        │        │
│  │場          │      │        │        │
├─┼──────┼───┼────┼────┤
│十│91年10月17日│丙○○│6N－4028│臺北縣土│
│三│4 時許      │      │號自小客│城市永和│
│  ├──────┤      │車      │街62巷4 │
│  │臺北縣板橋市│      │        │號前廣場│
│  │貴興路74號停│      │        │尋獲已領│
│  │車格內      │      │        │回      │
│  │            │      │        │        │
├─┼──────┼───┼────┼────┤
│十│91年10月15日│癸○○│BF－5237│臺北縣土│
│四│4 時許      │      │號自小客│城市永和│
│  ├──────┤      │車      │街62巷4 │
│  │臺北縣土城市│      │        │號旁尋獲│
│  │延和路18巷5 │      │        │已領回  │
│  │弄口        │      │        │        │
└─┴──────┴───┴────┴────┘
